臺灣基隆地方法院小額民事判決
110年度基小字第719號
原      告  吳佳容  

訴訟代理人  吳政綱  
被      告  王金胤  



上列當事人間請求損害賠償事件，本院於民國110年8月5日言詞
辯論終結，判決如下：
    主      文
被告應給付原告新臺幣壹萬貳仟捌佰貳拾肆元。
原告其餘之訴駁回。
訴訟費用新臺幣壹仟元，由被告負擔新臺幣參佰元，餘由原告負
擔。
本判決原告勝訴部分得假執行；但被告如以新臺幣壹萬貳仟捌佰
貳拾肆元預供擔保，得免為假執行。 
    事實及理由
一、原告起訴主張：
　㈠被告於民國109年11月28日駕駛車牌號碼000-0000號自用小客
    車（下稱系爭A車）行經基隆市暖暖區八德路靠近國安路口
    時，因未注意車前狀況，撞擊前方停等紅燈，由原告配偶吳
    政綱駕駛原告所有之車牌號碼000-0000號自用小客車（下稱
    系爭B車），造成系爭B車受損，修復費用為新臺幣（下同）
    31,684元，又系爭B車為吳政綱平日從事業務之生財工具，
    車輛維修期間需3日，租賃相同車型之租金為11,100元，原
    告所受損害共42,784元，為此依侵權行為法律關係請求被告
    賠償等語。並聲明：被告應給付原告42,784元。
　㈡對被告答辯之陳述：系爭B車為新車，原有保固條款為4年12
    萬公里，本件事故若採鈑金修復之方式，保固條款變更為1
    年2萬公里，保固內容縮減亦為原告之損失，因此請求被告
    賠償更換全新零件之費用。
二、被告抗辯略以：被告於上開時間、地點駕駛系爭A車因雨天
    視線不佳，疏未注意車前狀況，而追撞系爭B車，被告願負
    賠償責任，惟系爭B車僅車尾部分有輕微凹陷，經被告詢問
    原告所提估價單之北都汽車股份有限公司八堵服務廠（下稱
    北都八堵服務廠），系爭B車必要之修復費用僅需11,484元
    ；又系爭B車至今仍未修復，顯見其損害並不影響使用，且
    原告主張系爭B車為其配偶所使用，原告並不需要租車，可
    選擇搭乘大眾運輸工具等其他方式代步，而非選擇花費較高
    之租車方式，原告亦未提出相關租車單據，此部分費用不應
    由被告負擔等語。並答辯聲明：原告之訴駁回。
三、原告主張被告於上開時間、地點，因未注意車前況，駕駛系
    爭A車撞擊前方停等紅車之系爭B車，致系爭B車受損等事實
    ，業據原告提出基隆市警察局第三分局交通事故當事人登記
    聯單、車損照片、行車執照、估價單等件影本為證，並有本
    院職權函調之基隆市警察局第三分局110年4月21日基警三分
    五字第1100304403號函附A3類道路交通事故調查報告表、道
    路交通事故當事人登記聯單、道路交通事故照片附卷可證，
    並為被告所不爭執，堪信為真實。
四、按汽車行駛時，駕駛人應注意車前狀況及兩車並行之間隔，
    並隨時採取必要之安全措施，道路交通安全規則第94條第3
    項前段定有明文。次按因故意或過失，不法侵害他人之權利
    者，負損害賠償責任；汽車、機車或其他非依軌道行駛之動
    力車輛，在使用中加損害於他人者，駕駛人應賠償因此所生
    之損害，但於防止損害之發生，已盡相當之注意者，不在此
    限，民法第184條第1項前段、第191條之2定有明文。次按負
    損害賠償責任者，除法律另有規定或契約另有訂定外，應回
    復他方損害發生前之原狀；第1項情形，債權人得請求支付
    回復原狀所必要之費用，以代回復原狀，民法第213條第1項
    、第3項定有明文。被告固不否認應負損害賠償責任，然對
    原告請求之項目與金額有爭執，本院判斷如下：
  ㈠修復費用部分：原告主張系爭B車所需修費復用為31,684元，
    為被告所否認，經證人即北都八堵服務廠廠長到庭證稱：系
    爭B車依實際受損狀況評估後，只需要鈑金即可修復，不會
    影響車輛的性能及安全，所需費用為12,824元（含零件1,69
    0元、鈑金4,389元、塗裝6,745元），並不需要更換所有零
    件，但原告認為系爭B車是新車，要求按照新車的估價方式
    更換所有零件，且只要曾經維修，不管有無更換零件，保固
    條件均變更為1年2萬公里等語（見本院110年8月5日言詞辯
    論筆錄第2頁至第4頁），堪認系爭B車撞擊受損部位不需要
    全部更換零件，以鈑金方式即可回復受毀損前之狀態，則系
    爭B車回復原狀之必要費用為12,824元。又系爭B車所使用之
    必要修繕材料，均係附屬零件，其本身不具獨立價值，目的
    僅係回復車輛之整體效用，並不因此而增加市場上之交易價
    值，原告亦不同意計算折舊，自不生「材料應予折舊」之問
    題，附此敘明。
  ㈡代步費用部分：原告主張其配偶吳政綱於系爭B車進場維修3
    日期間，租賃同型車輛使用之租金共計11,100元，並未提出
    相關契約或收據為證，且原告自承系爭B車平時由吳政綱使
    用，原告即未受有無法使用系爭B車之損害，原告請求代步
    費用11,100元，不應准許。
五、綜上所述，原告依侵權行為之法律關係，請求被告給付12,8
    24元，為有理由，應予准許；逾上開範圍之請求，為無理由
    ，應予駁回。
六、本判決所為被告敗訴部分，依民事訴訟法第436條之20規定
    ，應依職權宣告假執行，併依同法第436條之23準用同法第4
    36條第2項，再準用同法第392條第2項規定，酌情宣告被告
    預供相當之擔保金額後得免為假執行。
七、本件第一審裁判費為1,000元，此外別無其他費用支出，訴
    訟費用依兩造勝敗比例，由被告負擔300元（12,82442,784
    ×1,000元＝300元，元以下四捨五入），餘由原告負擔。
八、結論：本件原告之訴為一部有理由，一部無理由，依民事訴
    訟法第436條之19第1項、第436條之20、第436條之23、第43
    6條第2項、第79條、第392條第2項，判決如主文。
中　　華　　民　　國　　110 　年　　8 　　月　　19　　日
　　　          　基隆簡易庭法　官　陳湘琳
以上正本係照原本作成。
對於本件判決如有不服，應於收受送達後20日內向本院提出上訴
書狀，上訴於本院合議庭，並按他造當事人之人數附具繕本。
當事人之上訴，非以判決違背法令為理由不得為之，上訴狀應記
載上訴理由，表明下列各款事項：
㈠原判決所違背之法令及其具體內容。
㈡依訴訟資料可認為原判決有違背法令之具體事實。 
中　　華　　民　　國　　110 　年　　8 　　月　　19　　日
                            書記官　林亭如